【裁判字號】    97,抗,195
【裁判日期】    970519
【裁判案由】    假扣押
【裁判全文】
臺灣高等法院臺中分院民事裁定  97年度抗字第195號
抗  告  人  乙○○
            甲○○
相  對  人  慶豐商業銀行股份有限公司
法定代理人  丙○○
上列抗告人與相對人間假扣押事件， 對於中華民國97年1月28日
臺灣南投地方法院97年度執全字第132號裁定，提起抗告， 本院
裁定如下：
    主  文
抗告駁回。
抗告程序費用由抗告人各自負擔。
    理  由
一、相對人於原審聲請意旨略以：債務人凱楓企業有限公司（下
    稱凱楓公司）於民國（下同） 95年7月31日向相對人借款新
    臺幣（下同）3,000,000元整， 抗告人甲○○為其法定代理
    人，另一抗告人乙○○為其連帶保證人，有貸款契約書可憑
    。詎料凱楓公司向相對人借貸之另一貸款已逾期，凱楓公司
    之信用貶落恐危及相對人之債權，而凱楓公司前開借款至97
    年1月4日尚餘本金1,656,432元迄未清償。經查， 前開債務
    人正積極脫產中，設不即時聲請假扣押，任由其自由處分，
    相對人之債權必有日後不能執行或甚難執行之虞，故相對人
    願供擔保，以代假扣押請求原因之釋明，請求准為假扣押裁
    定等語。
二、原審以：經核相對人提出之貸款契約書影本、客戶往來科目
    狀況查詢單等資料，尚無不符，應予照准；並依民事訴訟法
    第526條第2項、第527條之規定，裁定准許相對人以500,000
    元或等值中央政府建設公債登錄債券，為抗告人等供擔保後
    ，得對抗告人等之財產，在1,500,000元之範圍內， 予以假
    扣押；而抗告人等以1,500,000元為相對人供擔保後，得免
    為或撤銷前項假扣押。
三、按債權人就金錢請求或得易為金錢請求之請求，欲保全強制
    執行聲請假扣押，如就債務人可能遭受之損害，已供法院所
    定之擔保者，法院得予准許，民事訴訟法第522條第1項、第
    526條第2項分別定有明文。查本件相對人主張對於抗告人等
    有1,656,432元之債權，聲請為假扣押。 原裁定依首開規定
    ，命相對人供擔保後為假扣押，並無不合。抗告人等對原裁
    定不服，提起本件抗告，僅泛稱不服，並未有具體指摘之理
    由；雖經本院通知補正抗告理由狀到院，而分別於97年4月
    29日、同年月24日送達抗告人乙○○與甲○○，有送達證書
    在卷可稽，惟抗告人等迄未補正。且本院就實體上之爭執，
    亦無從審酌。是抗告人等就原裁定聲明不服，不能認為有理
    由。
四、據上論結，本件抗告為無理由，爰依民事訴訟法第495條之1
    第1項、第449條第1項、第95條、第78條，裁定如主文。
中    華    民    國    97    年    5     月    19    日
                  民事第二庭    審判長法  官  邱森樟
                                      法  官  蔡秉宸
                                      法  官  翁芳靜
以上正本係照原本作成。
再為抗告應以適用法規顯有錯誤為理由，並經本院之許可，該許
可以原裁定所涉及之法律見解具有原則上之重要性者為限。
如提起再抗告者應於裁定送達後10日內向本院提出抗告理由狀（
須按照他造人數附具繕本）並繳納抗告裁判費新臺幣1,000元，
同時委任律師或具有律師資格之關係人為代理人。
                                      書記官  許美惠
中    華    民    國    97    年    5     月    19    日
                                                      Ｍ


司法院資訊處製作；財團法人民間司法改革基金會備份。
